# 盈余公积可以用于现金分红吗？

提问人：frankyao1210 时间：2013-06-18 11:55:44
请问，目前的法律状态下盈余公积可以用于现金分红吗？谢谢

回答人：chenyiwei
目前《公司法》规定法定公积金（即会计上的法定盈余公积）和任意公益金（即会计上的任意盈余公积）的用途只能是弥补亏损和转增资本，不能用于现金红利分配。如果盈余公积可以用于对股东分配，则事实上失去了其设立的本意，即增加公司的积累，增强抗风险能力。 以前《公司法》生效前， 1992 年的《股份有限公司规范意见》（原国家体改委发布）曾经规定，“公司已用盈余公积金弥补亏损后，公司为维护其股票信誉，经股东会特别决议，可按不超过股票面值百分之六的比率用盈余公积金分配股利，但分配股利后公司法定盈余公积金不得低于注册资本的百分之二十五。”但该规定并未被纳入后来的《公司法》中，事实上已经失效。